# 集团内部转让土地的增值税问题

提问人：song2003921 时间：2019-12-16 08:05:30
背景：上市公司执行企业会计准则案例解析（ 2019 ），案例 12-11 最后一个问题的最后一段：...相应地，P 公司缴纳的土地增值税也不应确认为当期损益，应在合并报表中将其作为一项资产列示；待房地产从该集团出售给第三方，在集团合并利润表中实现增值时，再将已缴纳的土地增值税转入损益。
问题：红色字体对应的分录是，借：其他非流动资产，贷：税金及附加？
如果报表日并未缴纳，只是计提土了增税，也需要调整分录，借：应交税费-土增税，贷：税金及附加？
请各位老师解惑。

回答人：chenyiwei
1 、可以理解为：红色字体对应的分录是，借：其他非流动资产，贷：税金及附加。
2 、如果报表日并未缴纳，只是计提了土增税，则应作出该项调整，一方面反映现时纳税义务的成立，另一方面反映日后再次对外转让该土地时的额外抵扣权利。